【裁判字號】    96,簡上,46
【裁判日期】    970227
【裁判案由】    侵佔遺失物
【裁判全文】
臺灣臺東地方法院刑事判決              96年度簡上字第46號
上  訴  人  臺灣臺東地方法院檢察署檢察官
被      告  丙○○
上列上訴人因被告侵占遺失物案件，不服本院臺東簡易庭96年度
東簡字第374號中華民國96年10月2日第一審判決（聲請簡易判決
處刑案號：96年度偵字第 973號），提起上訴，本院管轄之第二
審合議庭判決如下：
    主  文
上訴駁回。
    事實及理由
一、本案經本院審理結果，認第一審以被告丙○○所為係意圖為
    自己不法之所有，而侵占遺失物，處罰金新臺幣（下同）12
    ,000 元，如易服勞役，以1,000元折算1日，減為罰金6,000
    元，如易服勞役，以1,000元折算1日，其認事用法及量刑均
    無違誤，應予維持，並引用第一審判決書及臺灣臺東地方法
    院檢察署檢察官聲請簡易判決處刑書所記載之事實、證據及
    理由（如附件）。
二、上訴意旨略以：被告丙○○所受刑罰極輕，非但可免牢獄之
    災，又可享有該遺失物母貴賓犬所生幼犬之利益，原審僅判
    處其罰金12,000元，減刑後為罰金 6,000元，量刑實屬過輕
    云云。惟按量刑輕重，係屬事實審法院得依職權自由裁量之
    事項，苟已斟酌刑法第57條各款所列情狀而未逾越法定刑度
    ，不得遽指為違法，最高法院著有72年臺上字第6696號、75
    年臺上字第7033號判例可資參照。且在同一犯罪事實與情節
    ，如別無其他加重或減輕之原因，下級審量定之刑，亦無過
    重或失輕之不當情形，則上級審法院對下級審法院之職權行
    使，原則上應予尊重（最高法院85年度臺上字第2446號判決
    意旨參照）。況本院認為刑之量定，乃憲法所保障法官獨立
    審判之核心事項，法院行使此項裁量，亦非得以任意或自由
    為之，而應受一般法律原理原則之拘束，即仍須符合法律授
    權之目的、法律秩序之理念、國民法律感情及一般合法有效
    之慣例等規範，尤其應遵守比例原則及平等原則之意旨，否
    則即可能構成裁量濫用之違法（最高法院86年度臺上字第76
    55號判決要旨可參）；亦即，如非有裁量逾越或裁量濫用之
    明顯違法情事，自不得擅加指摘其違法或不當，即使上級法
    院對下級法院裁量權之審查，亦應同此標準，此不僅在保障
    法官不受任何制度外之不當干涉，更保障法官不受制度內之
    異質干預，以符憲法第80條所宣示獨立審判之真義。經查，
    本案業經被告自承其有為自己不法所有之意圖，將他人所遺
    失之母貴賓犬侵占據為己有之事實，核與證人即告訴人甲○
    ○、證人余秋春所指述其確有母貴賓犬遺失之情節相符，並
    有被告立據之保管條1紙、查獲現場及遺失物照片6張、告訴
    人提供之寵物基本資料1份在卷可稽，又按刑法第337條之侵
    占遺失物罪，經引用刑法施行法第1條之1第1項、第2項前段
    規定，其法定本刑為15,000元以下罰金，是原審因認被告本
    案侵占遺失物之犯行事證明確，其所為係犯刑法第 337條之
    罪，復審酌被告因一時貪念，將他人遺失之貴賓狗侵占入己
    ，行為實有不當，所侵占財物之價值，犯後坦承犯行等一切
    情狀，量處罰金12,000元，並依刑法第42條第 3項諭知如易
    服勞役，以1,000元折算1日，再被告犯罪時間係於民國96年
    4 月24日之前，所犯合於減刑條件，依中華民國96年罪犯減
    刑條例第2條第1項第3款、第7條之規定，減其宣告刑二分之
    一，併諭知易服勞役之折算標準，認事用法俱無違誤，量刑
    亦屬妥適。上訴人依告訴人之聲請，以被告享有該遺失物所
    生幼犬之利益，卻可同免其牢獄之災，原審量刑過輕等語，
    上訴求予撤銷改判，核無理由，應予駁回。
據上論斷，應依刑事訴訟法第 455條之1第1項、第3項、第368條
、第373條，判決如主文。
本案經檢察官乙○○到庭執行職務
中    華    民    國    97    年    2     月    27    日
                  刑事第四庭審判長法  官  陳弘能
                                  法  官  曾宗欽
                                  法  官  劉正偉
以上正本證明與原本無異。
本案不得上訴。
                                  書記官  王希文
中    華    民    國    97    年    2     月    27    日
附錄論罪科刑法條全文：
中華民國刑法第337條：
意圖為自己或第三人不法之所有，而侵占遺失物、漂流物或其他
離本人所持有之物者，處5百元以下罰金。


司法院資訊處製作；財團法人民間司法改革基金會備份。
